【裁判字號】    97,易,473
【裁判日期】    970630
【裁判案由】    違反毒品危害防制條例
【裁判全文】
臺灣屏東地方法院刑事判決               97年度易字第473號
公  訴  人  臺灣屏東地方法院檢察署檢察官
被      告  甲○○
                    （現另案
上列被告因違反毒品危害防制條例案件，經檢察官提起公訴（97
年度毒偵字第644 號），被告於準備程序中就被訴事實為有罪之
陳述，經本院裁定改以簡式審判程序審理，判決如下：
    主  文
甲○○施用第二級毒品，累犯，處有期徒刑玖月；扣案含甲基安
非他命成分之殘渣袋個及吸食器壹組均沒收銷燬之。
    事  實
一、甲○○前於民國89年間因違反毒品危害防制條例案件，經本
    院以89年度毒聲字第2274號裁定送觀察、勒戒，因認有繼續
    施用毒品傾向，再經本院以89年度毒聲字第2548號裁定令入
    戒治處所施以強制戒治，因戒治期間經評定為合格，由本院
    以90年度毒聲字第548 號裁定停止戒治並付保護管束，而於
    90年4 月13日出所，嗣於90年10月27日保護管束期滿，由臺
    灣屏東地方法院檢察署檢察官於90年11月2 日以90年度戒毒
    偵字第365 號為不起訴處分確定。又於90年間違反毒品危害
    防制條例案件，經檢察官聲請強制戒治並提起公訴，戒治部
    分由本院以90年度毒聲字第1967號裁定令入戒治處所施以強
    制戒治，再由本院以91年度毒聲字第300 號裁定停止戒治，
    而於91年5 月2 日出所，嗣於91年11月19日戒治期滿視為執
    行完畢；起訴部分，經本院以90年度易字第1543號判決判處
    有期徒刑6 月確定，嗣於91年2 月4 日易科罰金執行完畢。
    再於91年間因違反毒品危害防制條例案件，經檢察官聲請強
    制戒治並聲請簡易判決處刑，戒治部分由本院以91年度毒聲
    字第1572號裁定令入戒治處所施以強制戒治，再於戒治期間
    經本院以92年度毒聲字第542 號裁定停止戒治，而於92年5
    月19日出所，嗣於92年12月27日戒治期滿視為執行完畢；刑
    責部分，經本院以92年度潮簡字第169 號判決判處有期徒刑
    6 月確定，嗣於93年7 月14日因縮短刑期執行完畢出監。復
    於94年間因施用毒品案件，經本院以94年度簡字第396 號判
    決處有期徒刑6 月確定；又於95年間因施用毒品案件，經本
    院以95年度簡字第82號判決判處有期徒刑6 月確定，上開2
    罪接續執行，嗣於95年9 月4 日因縮短刑期執行完畢出監。
二、詎甲○○仍不知戒除毒癮，竟於觀察勒戒、強制戒治執行完
    畢釋放後5 年內，基於施用第二級毒品甲基安非他命之犯意
    ，於97年3 月31日18時50分許為警採尿前回溯5 日內之某時
    （扣除警力拘束時間），在不詳地點，以甲基安非他命置入
    吸食器內再點火燒烤吸食煙霧之方式施用第二級毒品甲基安
    非他命1 次，嗣於97年3 月31日14時許，為警在其位於屏東
    縣竹田鄉○○村○○路22號之住處執行搜索時查獲，並扣得
    其所有含有甲基安非他成分之殘渣袋3 個及吸食器1 組，並
    經採尿送驗後結果呈甲基安非他命陽性反應，始悉上情。
三、案經屏東縣警察局潮州分局報告臺灣屏東地方法院檢察署檢
    察官偵查起訴。
    理  由
一、本案被告甲○○所犯為死刑、無刑徒刑或最輕本刑為3 年以
    上有期徒刑以外之罪，其於準備程序中就被訴事實為有罪之
    陳述，經法官告知簡式審判程序之旨，並聽取公訴人之意見
    後，依刑事訴訟法第273 條之1 第1 項規定，裁定進行簡式
    審判程序，合先敘明。
二、上開事實，業據被告甲○○於本院審理時坦承不諱，且被告
    為警查獲時採尿送驗結果，呈甲基安非他命之陽性反應，有
    臺灣檢驗科技股份有限公司97年4 月15日KＺ000000000000號
    檢驗報告1 紙在卷可證。又有白色晶體殘渣袋3 個、吸食器
    1 組案足憑；上述殘渣袋3 個、吸食器1 組，經送高雄醫學
    大學附設中和紀念醫院鑑驗結果含第二級毒品甲基安非他命
    成分，顯然沾附之甲基安非他命之事實，有該院97年6 月6
    日0000-000至0000-000號檢驗報告各1 紙在卷可佐（見本院
    卷第30-33 頁）。上述鑑驗結果，均係檢驗機關本於專業知
    識及以精密儀器或科學檢驗方法所得之結論，自可憑信，足
    見被告自白與事實相符，堪以採信。被告前於89年間因違反
    毒品危害防制條例案件，經本院以89年度毒聲字第2274號裁
    定送觀察、勒戒，因認有繼續施用毒品傾向，再經本院以89
    年度毒聲字第2548號裁定令入戒治處所施以強制戒治，因戒
    治期間經評定為合格，由本院以90年度毒聲字第548 號裁定
    停止戒治並付保護管束，而於90年4 月13日出所，嗣於90年
    10月27日保護管束期滿，由臺灣屏東地方法院檢察署檢察官
    於90年11月2 日以90年度戒毒偵字第365 號為不起訴處分確
    定。又於90年間違反毒品危害防制條例案件，經檢察官聲請
    強制戒治並提起公訴，戒治部分由本院以90年度毒聲字第
    1967號裁定令入戒治處所施以強制戒治，再由本院以91年度
    毒聲字第300 號裁定停止戒治，而於91年5 月2 日出所，嗣
    於91年11月19日戒治期滿視為執行完畢；再於91年間因違反
    毒品危害防制條例案件，經檢察官聲請強制戒治並聲請簡易
    判決處刑，戒治部分由本院以91年度毒聲字第1572號裁定令
    入戒治處所施以強制戒治，再於戒治期間經本院以92年度毒
    聲字第542 號裁定停止戒治，而於92年5 月19日出所，嗣於
    92 年12 月27日戒治期滿視為執行完畢等節，此有臺灣屏東
    地方法院檢察署刑案資料查註紀錄表及臺灣高等法院被告前
    案紀錄表各1 份在卷可參。從而，本件事證明確，被告經觀
    察勒戒、強制戒治執行完畢釋放後，5 年內再犯本件施用毒
    品之犯行堪予認定。
三、查甲基安非他命屬毒品危害防制條例第2 條第2 項第2 款所
    稱之第二級毒品，不得持有、施用，被告竟持以施用，核其
    所為，係犯同條例第10條第2 項之施用第二級毒品罪。其施
    用前持有甲基安非他命之低度行為，應為施用之高度行為所
    吸收，不另論罪。查被告前於94年間因施用毒品案件，經本
    院以94年度簡字第396 號判決處有期徒刑6 月確定；又於95
    年間因施用毒品案件，經本院以95年度簡字第82號判決判處
    有期徒刑6 月確定，上開2 罪接續執行，嗣於95年9 月4 日
    因縮短刑期執行完畢出監，有臺灣屏東地方法院檢察署刑案
    資料查註紀錄表及臺灣高等法院被告前案紀錄表各1 份在卷
    可按，其受有期徒刑之執行完畢後，5 年之內故意再犯有期
    徒刑以上之罪，為累犯，應依刑法第47條第1 項之規定加重
    其刑。爰審酌被告素行非佳，此有卷附之臺灣高等法院被告
    前案紀錄表1 份可參，且被告經觀察勒戒、強制戒治及多次
    刑事科刑處罰後，仍未能戒除毒癮，顯見其無戒毒悔改之意
    ，惟念其施用毒品乃自戕行為，及其施用毒品之次數僅1 次
    ，犯罪後坦認犯行，態度尚稱良好等一切情狀，量處如主文
    所示之刑。至扣案之殘渣袋3 個、吸食器1 組，沾附有第二
    級毒品甲基安非他命，已如前述，與甲基安非他命因難以析
    離，均應依毒品危害防制條例第18條第1 項前段規定沒收銷
    燬之。
據上論斷，應依刑事訴訟法第273 條之1 第1 項、第299 條第1
項前段，毒品危害防制條例第10條第2 項、第18條第1 項前段，
刑法第11條、第47條第1 項，判決如主文。
本案經檢察官顏珮珊到庭執行職務
中    華    民    國    97    年    6     月    30    日
                  刑事第二庭    法  官  陳海寧
以上正本證明與原本無異。
如不服本判決應於收受本判決送達後10日內向本院提出上訴書狀
，其未敘述上訴理由者，並得於提起上訴後10日內向本院補提理
由書狀（均須按他造當事人之人數附繕本）「切勿逕送上級法院
」
中    華    民    國    97    年    6     月    30    日
                                書記官  馮得弟
附錄本案論罪科刑法條
毒品危害防制條例第10條
施用第一級毒品者，處 6 月以上 5 年以下有期徒刑。
施用第二級毒品者，處 3 年以下有期徒刑。


司法院資訊處製作；財團法人民間司法改革基金會備份。
